【裁判字號】    89,易,3694
【裁判日期】    890928
【裁判案由】    竊盜
【裁判全文】
臺灣高雄地方法院刑事判決                        八十九年度易字第三六九四號
    公  訴  人  臺灣高雄地方法院檢察署檢察官
    被      告  乙○○○
右列被告因竊盜案件，經檢察官聲請簡易判決（八十九年度偵字第一○三五三號），
經本院認應依普通程序審理，判決如左：
    主  文
乙○○○竊盜，處有期徒刑參月。
    事  實
一、乙○○○前犯多項竊盜犯罪前科（不構成累犯），猶不知悔改，竟意圖為自己不
    法之所有，於民國八十九年四月二十日十八時四十五分許，至高雄市○○區○○
    路三八一號統一超商內，乘店內員工不注意之際，竊取置於該店內陳列架上之洋
    酒一瓶（約翰走路）值新臺幣七百六十元，將之夾藏於自己上衣外套內帶回家中
    而得手，嗣因該店店員甲○○清點時發現失竊，經調閱店內監視錄影帶發現報警
    查獲。
二、案經高雄市政府警察局小港分局報請臺灣高雄地方法院檢察署檢察官偵查起訴。
    理  由
一、右揭犯罪事實業據被告乙○○○坦認不諱，核與證人甲○○於警訊中證述之情節
    相符，復有錄影帶一捲扣案足佐，其竊盜犯行已堪認定，應予依法論科。
二、核被告所為，係犯刑法第三百二十條第一項之竊盜罪。又被告雖於審理中陳稱：
    係出於自首云云，惟查：被告係被發現犯行始被查獲，業經證人甲○○於審理中
    證稱：被告雖非當場被查獲，但第二天點貨時發現有少東西，老闆拿錄影帶出來
    看才知道是被告偷東西，再由老闆報警等語，是被告並非因自首而被查獲，其於
    審理中之主張應屬無據，不足採憑。爰審酌被告於七十七年、八十一年、八十二
    年、八十六年間均因犯竊盜罪，經本院分別判處拘役四十日（緩刑二年）、罰金
    五千元、拘役三十日、拘役五十九日等刑責，有臺灣高等法院被告全國前案紀錄
    表在卷足稽，素行不佳，暨其犯罪之手段、被害人之損失、犯後已和被害人達成
    和解，認尚有悔意等一切情狀，量處如主文所示之刑，以資懲儆。扣案之錄影帶
    一捲並非被告所有供犯罪所用之物，爰不併予宣告沒收，附此敘明。
據上論斷，應依刑事訴訟法第二百九十九條第一項前段，刑法第三百二十條第一項，
罰金罰鍰提高標準條例第一條前段，判決如主文。
中      華      民      國    八十九    年      九      月    二十八    日
                                  臺灣高雄地方法院刑事第三庭
                                      法  官  古  振  暉
右正本證明與原本無異。
如不服本判決，應於判決送達後十日內，向本院提出上訴狀。
                                      書記官  馮  欽  鳳
中    華    民    國      八十九      年      九      月    二十八     日
附錄本案論罪科刑法條全文：
刑法第三百二十條第一項：意圖為自己或第三人不法之所有，而竊取他人之動產者，
                        為竊盜罪，處五年以下有期徒刑、拘役或五百元以下罰金
                        。


司法院資訊處製作；財團法人民間司法改革基金會備份。
